【裁判字號】    98,易,1243
【裁判日期】    981231
【裁判案由】    違反著作權法等
【裁判全文】
臺灣桃園地方法院刑事判決              98年度易字第1243號
公  訴  人  臺灣桃園地方法院檢察署檢察官
被      告  乙○○
上列被告因違反著作權法等案件，經檢察官提起公訴（98年度偵
續字第180 號），因被告就被訴事實為有罪之陳述，經詢問檢察
官及被告意見後，合議庭乃裁定改依簡式審判程序判決如下：
    主  文
乙○○擅自以公開播送之方法，侵害他人之著作財產權，處拘役
伍拾日，如易科罰金，以新臺幣壹仟元折算壹日。緩刑貳年。乙
○○應履行如附件所示乙○○與麥奇數位股份有限公司於民國九
十八年十二月三十日成立之和解書條款。
    事  實
一、乙○○明知「TutorABC」商標係「麥奇數位股份有限公司」
    （下稱麥奇公司）向經濟部智慧財產局（下稱智財局）申請
    註冊登記獲准，取得使用於廣告之企劃設計、語文補習班、
    教育諮詢、線上電子刊物等商品及服務之商標專用權，且經
    公示於智財局商標資料檢索服務網頁，現仍在專用期間內，
    任何人未經上開商標專用權人之同意或授權，不得於同一服
    務，使用相同或近似之註冊商標；其亦明知麥奇公司所自行
    設計研發之TutorABC網頁（http://www.tutorabc.com/inde
    x.asp?language=zh-tw）文字、圖片及視聽內容，均係麥奇
    公司享有著作權之文字、圖形、美術及視聽著作，未經著作
    財產權人麥奇公司之同意或授權，不得擅自重製或公開播送
    。詎乙○○竟基於擅自以重製之方法侵害他人著作財產權、
    擅自以公開播送之方法侵害他人著作財產權，及未經商標權
    人同意，於同一服務使用相同之註冊商標之犯意，自民國97
    年4 月間某日起，在其桃園縣中壢市○○街28巷21號住處，
    使用家中之網路設備連線上網，並向「GODADDY 」網站公司
    申請取得「GlobeABC」網域（網址http://glo beabc.com/i
    ndex.phpu ）後，擅自將麥奇公司之網頁資料，以「Globe
    A BC點像數位股份有限公司」（下稱點像公司）之名義，重
    製於http://globeabc.com/index.phpu網頁上，且將麥奇公
    司於前開「TutorABC」網頁放置之教學影片連結點轉貼至其
    前揭「GlobeABC」網頁內，供不特定人或以連線或以超連結
    連線之方式，瀏覽上開視聽著作，而以此公開播送方式侵害
    麥奇公司之著作財產權。乙○○並將上開商標專用權人麥奇
    公司之「TutorABC」之商標圖案，放置於前開點像公司網頁
    上，足使消費者混淆誤認點像公司與麥奇公司有合作而同意
    使用該商標招攬學員。嗣因麥奇公司於97年4 月23日在網路
    上搜尋外籍顧問「Sergey Redkin 」，發現上開網站，向警
    方報案，經警循線通知乙○○到案說明，乙○○乃於97 年5
    月30日某時將上開「GlobeABC」網頁移除，而悉上情。
二、案經麥奇公司訴由臺北市政府警察局中正第二分局報請臺灣
    桃園地方法院檢察署檢察官偵查起訴。
    理  由
壹、程序方面
    本件被告乙○○所犯為死刑、無期徒刑、最輕本刑為3 年以
    上有期徒刑以外之罪，其於準備程序進行中，就被訴事實為
    有罪之陳述，經告知簡式審判程序之旨，並聽取當事人之意
    見後，本院合議庭裁定由受命法官獨任進行簡式審判程序，
    合先敘明。
貳、事實認定方面
    上開事實，業據被告乙○○於本院審理時坦承不諱，核與證
    甲○○之證述相符，並有麥奇公司TutorABC網頁資料、商標
    註冊證、麥奇公司基本資料、點像公司GlobeABC網頁資料、
    who is網站搜尋資料、雅虎國際資訊股份有限公司jndrchen
    @yahoo.com.tw 申登人基本資料及上線IP記錄、中華電信及
    臺灣寬頻通訊顧問股份有限公司所屬用戶IP位置資料、兆豐
    國際商業銀行信用卡對帳單查詢資料各1 份附卷可稽，本件
    事證明確，被告之自白核與事實相符，其上開犯行均堪認定
    ，應依法論科。
、法律適用方面
    核被告乙○○所為，係違反著作權法第91條第1 項之擅自以
    重製之方法侵害他人之著作財產權、同法第92條之擅自以公
    開播送之方法侵害他人著作財產權、商標法第81條第1 款於
    同一服務使用相同之註冊商標等罪。被告乙○○以一行為，
    同時犯上開三罪名，為想像競合犯，應從一情節較重之著作
    權法第92條擅自公開傳輸罪處斷。公訴意旨認應從一重論以
    著作權法第91條第1 項擅自以重製之方法侵害他人之著作財
    產權罪，尚有誤會，併此說明。爰審酌被告漠視他人之著作
    財產權、商標專用權，實屬不該，惟念及被告係初次觸犯著
    作權法、商標法案件，且坦承犯行，深表悔悟，已與告訴人
    達成和解，有本院98年12月30日之準備程序筆錄附卷足稽，
    犯後態度良可暨其未有前案紀錄之素行、犯罪之動機、手段
    等一切情狀，量處如主文所示之刑。至被告乙○○所重製之
    上開「GlobeABC」網頁及於該網頁上使用告訴人麥奇公司之
    「TutorABC」之商標，業經被告乙○○於97年5 月30日刪除
    後已不復存在，業據被告乙○○供承在卷（見臺灣桃園地方
    法院檢察署97年度偵字第15307 號偵查卷宗第7 頁），是本
    院就被告乙○○於本件違反著作權法及商標法犯罪所用之「
    GlobeABC」網頁及「TutorABC」商標，爰均不予宣告沒收，
    附此說明。末查被告未曾受有期徒刑以上刑之宣告，有臺灣
    高等法院被告前案紀錄表可憑，其僅因一時失慮，致罹刑典
    ，惟已於本院審理時坦承犯行，且業與告訴人麥奇公司和解
    ，有被告乙○○與告訴人麥奇公司之和解書筆錄1 紙附卷可
    稽，堪認被告乙○○經此次科刑教訓後，應知所警惕，信無
    再犯之虞，是本院認為前開對其宣告之刑，以暫不執行為適
    當，爰依刑法第74條第1 項第1 款之規定，併予宣告緩刑2
    年，以啟自新。另按「緩刑宣告，得斟酌情形，命犯罪行為
    人向被害人支付相當數額之財產或非財產上之損害賠償。」
    刑法第74條第2 項第3 款亦定有明文，本件被告乙○○既須
    履行與告訴人麥奇公司成立如卷附所示和解筆錄所記載之事
    項，為確保被告乙○○能如期履行上揭和解條件，以維告訴
    人麥奇公司權益，故本院考量上開各項情狀後，認於被告緩
    刑期間課予上開如附件所示和解書之負擔，乃為適當，爰併
    予宣告之。
據上論斷，應依刑事訴訟法第273 條之1 第1 項、第299 條第1
項前段，著作權法第91條第1 項、第92條，商標法第81條第1 款
，刑法第11條前段，第55條、第41條第1 項前段、第74條第1 項
第1 款、第2 項第3 款，判決如主文。
本案經檢察官楊凱真到庭執行職務。
中    華    民    國    98    年    12    月    31    日
                  刑事第七庭  法  官   蔡羽玄
以上正本證明與原本無異。
如不服本判決，應於送達後10日內向本院提出上訴狀（應附繕本
），其未敘述上訴理由者，應於上訴期間屆滿後20日內，補提理
由書狀於本院，上訴於臺灣高等法院。
                              書記官   陳玉芳
中    華    民    國    99    年    1     月    4     日
附錄論罪科刑法條：
著作權法第91條第1項
擅自以重製之方法侵害他人之著作財產權者，處3 年以下有期徒
刑、拘役，或科或併科新臺幣75萬元以下罰金。
著作權法第92條
擅自以公開口述、公開播送、公開上映、公開演出、公開傳輸、
公開展示、改作、編輯、出租之方法侵害他人之著作財產權者，
處3 年以下有期徒刑、拘役、或科或併科新臺幣75萬元以下罰金
。
商標法第81條：
未得商標權人或團體商標權人同意，有下列情形之一者，處3 年
以下有期徒刑、拘役或科或併科新臺幣20萬元以下罰金：
一、於同一商品或服務，使用相同之註冊商標或團體商標者。
二、於類似之商品或服務，使用相同之註冊商標或團體商標，有
    致相關消費者混淆誤認之虞者。
三、於同一或類似之商品或服務，使用近似於其註冊商標或團體
    商標之商標，有致相關消費者混淆誤認之虞者。

司法院資訊處製作；財團法人民間司法改革基金會備份。
